【裁判字號】    91,易,1563
【裁判日期】    920603
【裁判案由】    毀損等
【裁判全文】
臺灣臺北地方法院刑事判決                        九十一年度易字第一五六三號
    公  訴  人  臺灣臺北地方法院檢察署檢察官
    被      告  甲○○
右列被告因毀損等案件，經檢察官聲請簡易判決處刑（九十一年度偵字第一八六四八
號），經本院改依通常程序審理，判決如左：
    主  文
甲○○以詐術得財產上不法之利益，累犯，處有期徒刑參月，如易科罰金，以參佰元
折算壹日。
    事  實
一、甲○○前於民國八十八年六月二十五日因詐欺等案件，經本院定應執行刑有期徒
    刑七月確定，甫於八十九年三月十九日執行完畢出監，仍不知悔悟，意圖為自己
    不法之所有，於九十一年六月十七日上午九時許，在臺北市○○○路○段臺北市
    立松山醫院旁之不詳名稱網路咖啡店內，上網玩「天堂角色扮演網路對戰遊戲」
    （下稱「天堂」）時，乘友人乙○○熟睡而未關閉利用「天堂」網路遊戲之帳號
    （000000000、即「聖堂雷鬼」、「傲世蒼龍」）及密碼連線至遊戲橘
    子數位科技股份有限公司（以下簡稱「遊戲橘子公司」）之機會，竟未經乙○○
    之同意，而利用乙○○之前開帳號與密碼繼續連線至遊戲橘子公司所維護之「天
    堂」線上遊戲伺服主機，使遊戲橘子公司陷於錯誤，誤以為乙○○本人親自上網
    玩「天堂」遊戲，而提供該線上遊戲伺服主機予甲○○使用；甲○○並將乙○○
    在天堂遊戲中扮演角色所擁有之「金幣６４○６元＋○」、「長靴１個＋○」、
    「細劍１個＋６」、「保護者斗蓬１個＋４」、「品質紅寶石１個＋○」、「品
    質綠寶石１個＋○」、「敏捷的魔法頭盔１個＋○」、「魔法寶石２４個＋○」
    、「巫術之棍１個＋○」、「力量的魔法頭盔１個＋○」、「皮長靴１個＋４」
    、「勇敢藥水５個＋○」、「骷髏頭盔１個＋○」、「骷髏盾牌１個＋○」、「
    骷髏盔甲１個＋○」、「鋼鐵手套１個＋４」、「創造怪物魔杖１個＋○」、「
    精靈盾牌１個＋６」、「Ｔ恤１個＋４」、「治癒藥水８○個＋○」、「自我加
    速藥水１１個＋○」等無法複製之虛擬裝備、武器、道具等在虛擬空間即「天堂
    」線上遊戲時，須以該線上遊戲所使用之「天幣」（指在該虛擬空間中所使用之
    貨幣）購買，惟現實生活中，仍具有一定財產上交易價值之電磁記錄（如「天幣
    」與新臺幣得約定交易價格一定之比例匯兌，或逕以一定價值之新臺幣購買虛擬
    裝備、武器、道具），藉由乙○○所扮演之「聖堂雷鬼」之角色丟棄在虛擬空間
    後，復由甲○○所扮演之「ＴＲＳＤＤＨ」角色在虛擬空間以拾獲方式竊取之，
    繼之於行竊當日即九十一年六月十七日下午二時許將上開竊得之虛擬裝備、武器
    、道具等電磁紀錄，在臺北市○○○路○段之「伊甸原」網路咖啡店內，以新臺
    幣（下同）二千元之價格，出售予不知情之丙○○牟利，而干擾董祐原在「天堂
    」遊戲中電磁紀錄之處理，足以生損害於遊戲橘子公司及乙○○。嗣乙○○至「
    天堂」遊戲網站查閱遊戲歷程記錄後，始循線查知上情。
二、案經乙○○訴由臺北縣政府警察局樹林分局報請臺灣臺北地方法院檢察署檢察官
    偵查後聲請簡易判決處刑。
    理  由
一、查右揭犯罪事實，業據被告甲○○於警訊中及本院審理時均自白不諱，並經告訴
    人乙○○警訊時、本院調查時指訴屬實，以及證人即向被告買受原屬告訴人所有
    前述虛擬裝備之丙○○於警訊中證述明確，復有遊戲橘子公司出具之天堂遊戲歷
    程記錄表、前述虛擬裝備流向表、乙○○帳號證明書、被告角色「ＴＲＳＤＤＨ
    」會員資料在卷可資佐證。事證明確，被告犯行足堪認定。
二、按刑法第三百二十三條業於八十六年十月八日修正，增列「電磁記錄」關於竊盜
    罪章之罪，以動產論，是電磁記錄雖為無體物，仍為竊盜罪之客體，合先敘明。
    次按竊盜罪中所謂竊取，係指破壞原持有人對於財物之持有支配關係而建立新的
    持有支配關係。查被告甲○○竊取告訴人乙○○之電磁記錄（天堂虛擬裝備、武
    器、道具），恆須利用遊戲伺服器所虛擬空間，方能支配使用，無法經由單機複
    製，且被告係經由天堂遊戲伺服器，同時破壞告訴人所持有上開虛擬裝備、武器
    、道具等電磁記錄之支配關係，並進而建立自己之持有支配關係。又被告利用告
    訴人熟睡之際，使用告訴人之帳號及密碼登入天堂遊戲伺服主機並消耗告訴人向
    遊戲橘子公司所購買之遊戲時數（點數），免除支付上網參與天堂遊戲之對價，
    有為自己不法利益之意圖甚明。再者，被告將前開竊得之虛擬裝置、武器及道具
    ，在未經所有者乙○○之同意下，出售予不知情之丙○○牟利，顯然亦干擾董祐
    原在「天堂」遊戲中電磁紀錄之處理。是核被告所為，係犯刑法第三百二十三條
    、第三百二十條第一項之竊盜電磁紀錄罪、同法第三百三十九條第二項、第一項
    之詐欺得利罪、同法第三百五十二條第二項、第一項之干擾電磁紀錄罪。被告所
    犯前揭三罪間，有方法目的之牽連關係，應依刑法第五十五條之規定，從一重之
    詐欺得利罪處斷。被告前於八十八年六月二十五日因詐欺等案件，經本院判處有
    期徒刑七月確定，甫於八十九年三月十九日執行完畢出監，有臺灣高等法院被告
    全國前案紀錄表在卷可按，被告五年以內再犯本件有期徒刑以上之罪，為累犯，
    應依法加重其刑。爰審酌被告之素行、竟貪圖一時小利未思正當途徑獲取財物、
    惟犯罪情節尚非重大、及其生活狀況、犯罪後坦承犯行等情狀，量處如主文所示
    之刑，並諭知易科罰金之折算標準。
據上論斷，應依刑事訴訟法第四百五十二條、第二百九十九條第一項前段、刑法第三
百二十三條、第三百二十條第一項、第三百三十九條第二項、第一項、第三百五十二
條第二項、第一項、第五十五條、第四十七條、第四十一條第一項前段、罰金罰鍰提
高標準條例第一條前段、第二條，判決如主文。
本案經檢察官侯少卿到庭執行職務。
中      華      民      國      九十二      年    六    月      三      日
                                      臺灣臺北地方法院刑事第七庭
                                          法  官  范智達
右正本證明與原本無異。
如不服本判決，應於判決送達後十日內，向本院提出上訴狀。
                                          書記官  劉怡君
中      華      民      國      九十二      年    六    月三      日
附錄本案論罪科刑法條：
刑法第三百二十三條
電能、熱能及其他能量或電磁紀錄，關於本章之罪，以動產論。
刑法第三百二十條第一項
意圖為自己或第三人不法之所有，而竊取他人之動產者，為竊盜罪，處五年以下有期
徒刑、拘役或五百元以下罰金。
刑法第三百五十二條
毀棄、損壞他人文書或致令不堪用，足以生損害於公眾或他人者，處三年以下有期徒
刑、拘役或一萬元以下罰金。
干擾他人電磁紀錄之處理，足以生損害於公眾或他人者，亦同。
刑法第三百三十九條
意圖為自己或第三人不法之所有，以詐術使人將本人或第三人之物交付者，處五年以
下有期徒刑、拘役或科或併科一千元以下罰金。
以前項方法得財產上不法之利益或使第三人得之者，亦同。
前二項之未遂犯罰之。


司法院資訊處製作；財團法人民間司法改革基金會備份。
